臺灣彰化地方法院刑事判決　　　　　　　100年度易字第673號
公　訴　人　臺灣彰化地方法院檢察署檢察官
被　　　告　許寶驅
　　　　　　黃瑞銘
上列被告等因竊盜案件，經檢察官提起公訴（100 年度偵字第16
53號），本院依簡式審判程序判決如下：
    主  文
許寶驅共同犯攜帶兇器竊盜罪，累犯，處有期徒刑柒月。扣案之
拔釘器、鐵鎚、老虎鉗各壹支，均沒收之。
黃瑞銘共同犯攜帶兇器竊盜罪，處有期徒刑陸月，如易科罰金以
新臺幣壹仟元折算壹日，緩刑貳年。扣案之拔釘器、鐵鎚、老虎
鉗各壹支，均沒收之。
    犯罪事實及理由
壹、程序事項：
    本件經被告於準備程序期日為有罪之陳述，經受命法官告知
    簡式審判程序之旨，並聽取當事人之意見後，本院認無不得
    或不宜改依簡式審判程序進行之處，爰依刑事訴訟法第273
    條之1 第1 項，裁定由受命法官獨任進行簡式審判程序，則
    依據刑事訴訟法第273 條之2 、同法第159 條第2 項之規定
    ，不適用傳聞法則有關限制證據能力之相關規定，合先敘明
    。
貳、實體事項：
一、構成犯罪事實：
    許寶驅前於民國97年間因施用第一級毒品案件，經本院以97
    年度訴字第2396號判處有期徒刑10月確定，復於98年間因施
    用第一級毒品案件，經本院以98年度訴字第875 號判處有期
    徒刑5 月，經上訴後駁回確定，二罪接續執行，99年5 月31
    日縮刑期滿甫執行完畢。猶不知悔改，其於100 年1 月31日
    下午5 時30分許，騎車牌號碼SNU-398 號之輕型機車，復邀
    同朋友黃瑞銘騎車牌號碼PLB-131 號之重型機車，2 人共同
    基於意圖為自己不法所有之犯意聯絡，前往陳洪牡丹之子陳
    志勝位於彰化縣大城鄉○○村○○○○道路旁之鐵皮屋，由
    許寶驅攜帶其所有質地堅硬，利刃尖銳，客觀上足對人之生
    命、身體、安全構成威脅，具有危險性之鐵鎚、拔釘器及老
    虎鉗各1 支，以鐵鎚敲斷陳志勝所有之鐵皮屋鋁合金門窗，
    黃瑞銘在旁等候載運，而共同竊取該鋁合金門窗4 片、變電
    箱蓋2 片等物，俟搬運至機車腳踏板之際，為警當場查獲，
    並扣得鐵鎚、拔釘器、老虎鉗各1 支等物。
二、訊據被告許寶驅、黃瑞銘2 人對於上揭共同攜帶兇器竊盜之
    犯行均坦承不諱，核與被告以證人身分於偵查中之證述、被
    害人即證人陳洪牡丹（即陳志勝之母）於警詢之證述等情節
    相符，且有查獲後照片12張、陳洪牡丹具領之贓物認領保管
    單、車輛詳細資料報表在卷可參，復有扣案之鐵鎚、拔釘器
    、老虎鉗各1 支，足資佐證，被告2 人之自白核與事實相符
    ，本件事證已臻明確，被告2 人犯行均堪以認定，均應依法
    論科。
三、論罪科刑之理由：
  (一)按刑法第321 條第1 項第3 款之攜帶兇器竊盜罪，係以行為
    人攜帶兇器竊盜為其加重條件，此所謂兇器，其種類並無限
    制，凡客觀上足對人之生命、身體、安全構成威脅，具有危
    險性之兇器均屬之，且祇須行竊時攜帶此種具有危險性之兇
    器為已足，並不以攜帶之初有行兇之意圖為必要（最高法院
    79年臺上字第5253號判例參照）。查被告許寶驅攜帶其所有
    之鐵鎚、拔釘器及老虎鉗各1 支行竊，雖僅持有鐵鎚敲斷陳
    志勝所有鐵皮屋鋁合金門窗，該未使用之拔釘器及老虎鉗亦
    係被告行竊時所攜帶之工具，自不影響本件攜帶兇器工具認
    定之種類，該扣案之鐵鎚、拔釘器及老虎鉗等物，均為金屬
    製品，質地堅硬，利刃尖銳，如用以攻擊人體，均顯具殺傷
    力而足以造成嚴重之危害，在客觀上對人之生命、身體具有
    危險性，自應屬兇器。核被告許寶驅、黃瑞銘2 人所為，均
    係犯刑法第321 條第1 項第3 款之攜帶兇器竊盜罪。
  (二)被告2 人就上揭攜帶兇器竊盜行為，有犯意聯絡，及行為分
    擔，為共同正犯。
  (三)被告許寶驅前於97年間因施用第一級毒品案件，經本院以97
    年度訴字第2396號判處有期徒刑10月確定，復於98年間因施
    用第一級毒品案件，經本院以98年度訴字第875 號判處有期
    徒刑5 月，經上訴後駁回確定，二罪接續執行，99年5 月31
    日縮刑期滿甫執行完畢，有臺灣高等法院被告前案紀錄表1
    件在卷可參，其於5 年內故意再犯本件有期徒刑以上之罪，
    為累犯，應依刑法第47條第1 項之規定，加重其刑。
  (四)爰審酌被告許寶驅為國中畢業，智識程度不高，有印刷專長
    ，目前無工作，經濟來源為務農，僅因缺錢而竊取他人物品
    ；被告黃瑞銘為國中畢業，有泥水工程專長，目前在家幫忙
    做麵，僅因朋友邀約而共同前往，其等犯罪動機、目的、手
    段，對被害人所造成之損害，及被告2 人於犯罪後均知悔悟
    並坦承犯行等一切情狀，分別量處如主文所示之刑，並就被
    告黃瑞銘部分併以諭知易科罰金之折算標準，以資儆懲。
  (五)末查被告黃瑞銘前未曾因故意犯罪受有期徒刑以上刑之宣告
    ，有臺灣高等法院被告前案紀錄表在卷足參，本院審酌其僅
    係因朋友邀約而前往，致罹本罪，且將竊得物品置於機車上
    時即為警發現，又所竊得之物業經被害人領回，對於被害人
    所造成之損害並未擴大，本院深信被告在此事件後顯有悔過
    之誠意及自新之決心，經此偵審程序，當知所警惕，信無再
    犯之虞，本院綜衡上情認前開刑之宣告，已足策其遷善，所
    宣告之刑，以暫不執行為適當，併依刑法第74條第1 項第1款
    之規定併予宣告緩刑2 年，用啟向善，並勵自新。
  (六)扣案之鐵鎚、拔釘器及老虎鉗各1 支，為被告許寶驅所有，
    且鐵鎚係供犯本件竊盜所用之物，拔釘器及老虎鉗則係被告
    隨身攜帶至竊盜現場之物，業經被告許寶驅供明在卷，又依
    共犯責任分擔原則，爰依刑法第38條第1 項第2 款之規定於
    被告2 人之主刑項下併予宣告沒收之。
五、應適用之法條：
  (一)刑事訴訟法第273 條之1 第1 項、第299 條第1 項前段。
  (二)刑法第28條、第321 條第1 項第3 款、第47條第1 項、第41
    條第1 項前段、第74條第1 項第1 款、第38條第1 項第2 款
    ，判決如主文。
本案經檢察官陳隆翔到庭執行職務。
中    華    民    國   100    年    6     月    30    日
                  刑事第五庭    法  官  李淑惠
以上正本證明與原本無異。
如不服本判決應於收受判決後10日內向本院提出上訴書狀，並
應敘述具體理由。其未敘述上訴理由者，應於上訴期間屆滿後
20日內向本院補提理由書(均須按他造當事人之人數附繕本)
「切勿逕送上級法院」。
告訴人或被害人對於判決如有不服具備理由請求檢察官上訴者，
其上訴期間之計算係以檢察官收受判決正本之日期為準。
中    華    民    國   100    年    6     月    30    日
                                書記官  張清秀
附錄論罪科刑法條全文:
中華民國刑法第321條（加重竊盜罪）
犯竊盜罪而有下列情形之一者，處 6 月以上、5 年以下有期徒
刑，得併科新臺幣 10 萬元以下罰金：
一、侵入住宅或有人居住之建築物、船艦或隱匿其內而犯之者。
二、毀越門扇、牆垣或其他安全設備而犯之者。
三、攜帶兇器而犯之者。
四、結夥三人以上而犯之者。
五、乘火災、水災或其他災害之際而犯之者。
六、在車站、埠頭、航空站或其他供水、陸、空公眾運輸之舟、
    車、航空機內而犯之者。
前項之未遂犯罰之。